臺灣臺北地方法院民事判決　　　　　　　　　　　九十一年度重訴字第一七八六號
　　原　　　告　中央存款保險股份有限公司
　　法定代理人　乙○○
　　訴訟代理人　顧立雄律師
　　　　　　　　王玉如律師
　　被　　　告　丙○○
　　被　　　告　甲○○
　　右二人共同
　　訴訟代理人　李佳翰律師
　　複代理人　　林清源律師
當事人間損害賠償事件，本院於民國九十三年九月六日言詞辯論終結，判決如下：
    主  文
被告丙○○應給付行政院金融重建基金新台幣壹仟柒佰萬元及自民國八十二年五月二
十八日起至清償日止，按年息百分之五計算之利息，並由原告代位受領。
被告丙○○應給付行政院金融重建基金新台幣壹億肆仟萬元及自民國八十四年六月八
日起至清償日止，按年息百分之五計算之利息，並由原告代位受領。
原告其餘之訴駁回。
訴訟費用由被告丙○○負擔。
本判決原告勝訴部分，於原告以新台幣伍仟貳佰拾肆萬元為被告丙○○供擔保後，
得假執行。但被告丙○○以新台幣壹億伍仟柒佰萬元為原告預供擔保，得免為假執行
。
原告其餘假執行之聲請駁回。
    事實及理由
一、原告起訴主張：
（一）訴外人陳雪兒 (九籙開發有限公司負責人)提供其前夫葉松柏、其子葉伸春所
      有座落於台北縣石碇鄉○○○○○段一、三、五、五之一、六、六之一、二十
      八之五、三十一之三、七十、七十一、七十二、七十四號等十二筆土地為擔保
      品，分別於八十年十一月間、八十一年十月間、八十一年十一月間，向台北市
      松山區農會（下稱松山區農會）貸得新台幣 (下同)五千四百萬元、四千萬元
      及四千三百萬元，嗣於八十二年五月間，陳雪兒又需款一千七百萬元，復以不
      知情之人頭廖國良提出申貸，因扣減增值稅後，超過松山區農會所定核貸之額
      度，被告丙○○明知上情，竟指示當時信用部之承辦人即被告甲○○，持本件
      土地貸款案之前承辦人員黃淑慧承辦時所製作之不動產放款值調查報告表 (含
      土地及建物放款值單價計算表)，在土地及建物放款值單價計算表之備註欄，
      增列「總幹事准予減免部分增值稅每平方公尺新台幣一百六十二元，評估單價
      每平方公尺由1468元增至16 30元，放款總額由一億四千四百萬元增加為一億
      六千萬元」、「原增值稅為21 62/m2，經總座核示准予減免為162/m2，該減免
      依據中央銀行八十一年六月十日台央業字第九一九號函『對金融機構辦理購地
      ，土地擔保放款以及對投資公司授信最高貸放限額與期限之規定』第三條土地
      增值稅由金融機構自行酌定其減貸款」，丙○○並告知甲○○稱該案承辦人員
      黃淑慧、代主任林秀鸞皆已同意，甲○○乃依照丙○○指示重新謄寫土地及建
      物放款單價計算表及不動產放款值調查報告表，將單價由每平方公尺扣除增值
      稅後為一四六八元，增加為一六三○元，放款總值由一億四千四百萬元，增至
      一億六千萬元，交由擔任覆核之呂素貞核閱。呂素貞見該調查報告表上未填載
      借戶姓名，乃代甲○○於調查表左上角借戶欄上填寫廖國良之姓名後，交還甲
      ○○，再由甲○○交付丙○○。丙○○取得廖國良名義之不動產放款值調查報
      告表 (含土地及建物放款值單價計算表)後，即向當時已不在農會信用部之黃
      淑慧、林秀鸞虛稱二人先前業務上文件需補蓋印章，藉以取得黃淑慧、林秀鸞
      二人印章，旋於八十二年五月間，將甲○○重新謄寫之不動產放款值調查報告
      表一份 (含土地及建物放款值單價計算表，計分二面，調查表第一面、計算表
      第二面)、廖國良名義之放款批覆書一份，連同黃淑慧、林秀鸞之印章交付不
      知情之呂素貞，謊稱已得到黃淑慧、林秀鸞同意，同時於廖國良之放款批覆書
      總幹事欄批示「十一月十七日 (八十一年)」，指示呂素貞於不動產放款調查
      報告表及廖國良之放款批覆書上蓋用黃淑慧、林秀鸞印章，偽造成黃淑慧於八
      十一年十一月所製作之文書。丙○○復另指示甲○○填寫廖國良名義之借款申
      請書，並以該案為黃淑慧承辦之舊案增貸，前承辦人員要蓋用印章，須把日期
      載為八十一年十一月十六日，黃淑慧、林秀鸞二人均已同意，甲○○信以為真
      ，依丙○○指示於廖國良借款申請書上倒填日期為八十一年十一月十六日 (廖
      國良姓名、住所則委由許晉肇幫忙填寫)，以此偽造廖國良名義之借款申請書
      。丙○○旋即將上開廖國良之不動產放款值調查報告表、放款批覆書、借款申
      請書提出松山農會申請貸款，並意圖為陳雪兒不法之利益，以總幹事身分核准
      增加貸款一千七百萬元，足以生損害於黃淑慧、林秀鸞二人以及松山農會核准
      貸款之正確性。又丙○○於偽造廖國良名義之不動產放款值調查報告表後，復
      另自行影印三份，並除去借戶欄上廖國良之簽名，再以黃淑慧、林秀鸞業已同
      意為由，指示不知情之呂素貞於不動產放款值調查報告表左上角借戶欄上分別
      填寫袁昌文、袁童翠瑾、馮凡夫之姓名，同時蓋用黃淑慧、林秀鸞印章，亦偽
      造成黃淑慧於八十一年十一月所製作之文書，足以生損害於黃淑慧、林秀鸞等
      人及松山農會。嗣因陳雪兒無法依期繳納利息、本金，經松山農會聲請法院拍
      賣上開土地，因無法拍定而撤回強制執行，致松山農會貸出之本金無法受償，
      受有損害。
（二）八十四年五月間，丙○○復基於意圖為自己不法利益，為取得一億四千萬元供
      己週轉，乃以其姐魏月裡、兄魏福壽、親戚卓邱美貴、卓秀梅 (丙○○之兄魏
      良道之岳母、小姨子)四人之名義為貸款人，以陳萬益所有坐落於臺北市○○
      區○○段一小段二五四地號土地 (面積六二四七平方公尺)，各向松山農會申
      請貸款三千五百萬元。經該農會信用部承辦人員甲○○依據松山農會信用部放
      款業務不動產估價辦法規定，評估、訪價計算結果後，以便簽向總幹事丙○○
      報告可貸九千五百萬元，然丙○○因急需金額一億四千萬元，乃利用總幹事有
      最後核定權之機會，指示甲○○將該土地以公告現值不扣增值稅加三成五核貸
      。因松山農會向來有最高可以公告現值加四成核貸之慣例，且依松山農會信用
      部營業單位分層負責明細表，甲○○僅有擬辦之權，遂遵照丙○○指示，於八
      十四年六月一日，填寫不動產放款值調查報告表 (含土地及建物放款值單價計
      算表)，以每平方公尺估值為二二九五０元，計算得擔保放款總值為一億四千
      三百三十六萬八千六百五十元。惟因該土地公告現值與市價相當接近，若依丙
      ○○計算方式，恐有高估之嫌。甲○○遂與覆核呂素貞研議，再向信用部主任
      陳俍蓉報告後，於不動產放款值調查報告表之特記事項載明該擔保品經總座核
      示予以公告現值不扣增值稅加三成五核貸；及於土地建物放款值單價計算表之
      備註記載基於借款人繳息能力及擔保品未來處分價值之考量，是否予以核貸，
      請核示、該擔保品目前市價與公告現值相近，應注意市場價格之變動，由主任
      陳俍蓉核准蓋章，再經由丙○○於八十四年六月一日核准此項貸款，而松山區
      農會即於同年月八日撥款，並進而將該一億四千萬元供己使用。迨丙○○於八
      十五年六月二十五日潛逃後，該筆貸款即未再繳付本息，致生損害於該農會及
      農會會員之利益。
（三）綜上，被告丙○○、甲○○應依民法第五百四十四條、農會法第三十二條、農
      會人事管理辦法第四十八條規定，連帶賠償松山區農會所受損害一千七百萬元
      ，被告丙○○另應依上述規定，賠償松山區農會所受損害一億四千萬元，而松
      山區農會信用部因淨值已成負數，故行政院金融重建基金（下稱重建基金）依
      九十年七月九日公布施行之行政院金融重建基金設置及管理條例（下稱重建基
      金條例）第五條第一項規定，將松山區農會列為經營不善之金融機構，並依重
      建基金條例第十條第一項規定，委託原告處理，另依金融合併法第十三條第一
      、二項規定，於九十年八月三十一日命原告代行松山區農會信用部之職權，並
      將信用部及營業所必須之財產概括讓與世華聯合商業銀行股份有限公司（下稱
      世華銀），原告於九十年十二月十日，依重建基金條例第十條第二項規定，就
      松山區農會負債超過資產之差額賠付世華銀後，自取得對被告之損害賠償請求
      權，得依重建基金條例第十六條第四項規定，代重建基金提起本件訴訟，求為
      命被告丙○○、甲○○應連帶給付重建基金壹仟柒佰萬元及自八十二年五月二
      十八日起至清償日止，按年息百分之五計算之利息，並由原告代位受領；被告
      丙○○應給付重建基金壹億肆仟萬元及自八十四年六月八日起至清償日止，按
      年息百分之五計算之利息，並由原告代位受領之判決，並願供擔保聲請宣告假
      執行。
二、被告則以：（一）被告並無違法超貸行為。（二）被告丙○○並非松山區農會之
    負責人，亦非職員，並無重建基金條例第十六條第一項規定之適用。重建基金條
    例第十六條第四項與第一項目的均為避免道德風險，係從刑事乃至民事之規定，
    依法學方法論之體系解釋，適用第四項規定，應以成立第一項規定為前提，原告
    指被告犯背信罪嫌時間，當時重建基金條例尚未公布施行，並無重建基金條例第
    一、二項規定之適用，自無同條例第四項規定之適用。（三）重建基金條例與民
    法第二百四十二條規定，並無相類似處，原告既非債權人，亦未受讓移轉債權，
    並無代位受領之權。（四）依原告與世華銀簽訂之賠付契約第三條約定，原告得
    向第三人主張重建基金條例第十六第四項之權利，並未由世華銀承受，亦未列入
    第一條委託賠付之評估範圍，即松山區農會對被告之損害賠償請求權，並非世華
    銀之繼受範圍，原告自未受讓請求權。（五）系爭土地迄未拍賣，原告應證明實
    際損害額。（六）原告之請求權，已罹於二年之時效而消滅等語，資為抗辯。
三、原告主張被告丙○○前任職松山區農會總幹事，緣訴外人陳雪兒（九籙開發有限
    公司負責人）提供其前夫葉松柏、其子葉伸春所有坐落於臺北縣石碇鄉○○○段
    員山子小段一、三、五、五之一、六、六之一、二十八之五、三十一之三、七十
    、七十一、七十二、七十四號等十二筆土地為擔保品，分別於八十年十一月間、
    八十一年十月間、八十一年十一月間向松山農會貸得五千四百萬元、四千萬元及
    四千三百萬元等鉅款。嗣於八十二年五月間，陳雪兒又需款一千七百萬元，復以
    不知情之人頭廖國良提出申貸時，因扣減增值稅後，超過松山農會所定核貸之額
    度，丙○○明知上情，竟指示當時信用部不知情之承辦人員甲○○，持該等土地
    貸款案前承辦人員黃淑慧承辦時所製作之「不動產放款值調查報告表」（含土地
    及建物放值款單價計算表，計分二面），在「土地及建物放款值單價計算表」之
    「備註」欄增列「總幹事准予減免部分增值稅每平方公尺新臺幣一百六十二元，
    評估單價每平方公尺由1468元增至1630元，放款總額由一億四千四百萬元增加為
    一億六千萬元」、「原增值稅為2162\㎡，經總座核示准予減免為162\㎡，該減
    免依據中央銀行八十一年六月十日臺央業字第九一九號函『對金融機構辦理購地
    ，土地擔保放款以及對投資公司授信最高貸放限額與期限之規定』第三條土地增
    值稅由金融機構自行酌定其減貸款」，丙○○復向甲○○偽稱該案承辦人員黃淑
    慧、代主任林秀鸞均已同意，甲○○乃依丙○○指示，重新謄寫不動產放款值調
    查報告表一份（含土地及建物放款值單價計算表），將單價由每平方公尺扣除增
    值稅後為一四六八元，增加為一六三０元，放款總值一億四千四百萬元，增至一
    億六千萬元，交由擔任覆核之呂素貞核閱。呂素貞見該調查報告表上未填載借戶
    姓名，乃代甲○○於調查表左上角借戶欄上填寫廖國良之姓名後，交還甲○○，
    再由甲○○交付丙○○。丙○○於取得廖國良名義之「不動產放款值調查報告表
    」（含土地及建物放款值單價計算表）後，即向當時已不在農會信用部之黃淑慧
    、林秀鸞虛稱二人先前業務上文件需補蓋印章，藉以取得黃淑慧、林秀鸞二人印
    章。旋於八十二年五月間（日期不詳），將甲○○重新謄寫之不動產放款值調查
    報告表一份（含土地及建物放款值單價計算表（計分二面，調查表第一面、計算
    表第二面）、廖國良名義之放款批覆書一份，連同黃淑慧、林秀鸞之印章交付不
    知情之呂素貞，謊稱已得到黃淑慧、林秀鸞同意，同時於廖國良之放款批覆書總
    幹事欄批示「十一月十七日（八十一年）」，指示呂素貞於不動產放款調查報告
    表及廖國良之放款批覆書上蓋用黃淑慧、林秀鸞印章，偽造成黃淑慧於八十一年
    十一月所製作之文書。丙○○復另指示甲○○填寫廖國良名義之「借款申請書」
    ，並以該案為黃淑慧承辦之舊案增貸，前承辦人員要蓋用印章，須把日期載為八
    十一年十一月十六日，黃淑慧、林秀鸞二人均已同意，甲○○信以為真，依丙○
    ○指示於廖國良借款申請書上倒填日期為八十一年十一月十六日（廖國良姓名、
    將上開廖國良之不動產放款值調查報告表、放款批覆書、借款申請書提出松山農
    會申請貸款，並意圖為陳雪兒不法之利益，以總幹事身分核准增加貸款一千七百
    萬元，足以生損害於黃淑慧、林秀鸞二人以及松山農會核准貸款之正確性。又丙
    ○○於偽造廖國良名義之不動產放款值調查報告表後，復另自行影印三份，並除
    去借戶欄上廖國良之簽名，再以黃淑慧、林秀鸞業已同意為由，指示不知情之呂
    素貞於不動產放款值調查報告表左上角借戶欄上分別填寫袁昌文、袁童翠瑾、馮
    凡夫之姓名，同時蓋用黃淑慧、林秀鸞印章，亦偽造成黃淑慧於八十一年十一月
    所製作之文書，足以生損害於黃淑慧、林秀鸞等人及松山農會。嗣因陳雪兒無法
    依期繳納利息、本金，經松山農會聲請法院拍賣上開土地，因無法拍定而撤回強
    制執行，致松山農會貸出之本金無法受償，受有損害。又丙○○於八十四年五月
    間復基於意圖為自己不法利益，為取得一億四千萬元供己週轉，乃以其姐魏月裡
    、兄魏福壽、親戚卓邱美貴、卓秀梅（丙○○之兄魏良道之岳母、小姨子）四人
    之名義為貸款人，以陳萬益所有坐落於臺北市○○區○○段一小段二五四地號土
    地（面積六二四七平方公尺），各向松山農會申請貸款三千五百萬元。經該農會
    信用部承辦人員甲○○依據松山農會信用部放款業務不動產估價辦法規定，評估
    、訪價計算結果後，以便簽向總幹事丙○○報告可貸九千五百萬元。然丙○○因
    急需金額一億四千萬元，乃利用總幹事有最後核定權之機會，指示無犯意聯絡之
    甲○○將該土地以公告現值不扣增值稅加三成五核貸。因松山農會向來有最高可
    以公告現值加四成核貸之慣例，且依松山農會信用部營業單位分層負責明細表，
    甲○○僅有擬辦之權，遂遵照丙○○指示，於八十四年六月一日，填寫不動產放
    款值調查報告表（含土地及建物放款值單價計算表），以每平方公尺估值為二二
    九五０元，計算得擔保放款總值為一億四千三百三十六萬八千六百五十元。惟因
    該土地公告現值與市價相當接近，若依丙○○計算方式，恐有高估之嫌。甲○○
    遂與亦無背信犯意之覆核呂素貞研議，再向無背信意圖之信用部主任陳俍蓉報告
    後，為明責任，及免日後爭執，乃於「不動產放款值調查報告表」之「特記事項
    」載明「該擔保品經總座核示予以公告現值不扣增值稅加三成五核貸」；及於「
    土地建物放款值單價計算表」之「備註」記載「基於借款人繳息能力及擔保品未
    來處分價值之考量，是否予以核貸，請核示」、「該擔保品目前市價與公告現值
    相近，應注意市場價格之變動」，由主任陳俍蓉核准蓋章，再經由丙○○核准貸
    款，進而將該一億四千萬元供己使用，迨丙○○於八十五年六月二十五日潛逃後
    ，該筆貸款即未再繳付本息，致生損害於該農會及農會會員之利益，丙○○上開
    犯行，並經台灣高等法院九十二年度上更（一）字第一九二號、最高法院九十二
    年度台上字第六五八六號刑事判決確定之事實，業經本院調取上開刑事卷宗核閱
    屬實，原告主張被告丙○○任松山區農會總幹事期間，本負責指揮監督所屬職員
    推行會務、執行理事會決議及放款、徵信核定等業務，竟基於意圖為自己或他人
    不法利益之概括犯意，而有上開違背任務之行為，應依民法第五百四十四條規定
    ，對松山區農會負損害賠償責任，自屬有據。被告丙○○辯稱並無違法超貸行為
    云云，並不足取。
四、原告另主張松山區農會信用部因淨值已成負數，故重建基金依九十年七月九日公
    布施行之重建基金條例第五條第一項規定，將松山區農會列為經營不善之金融機
    構，並依重建基金條例第十條第一項規定，委託原告處理，另依金融合併法第十
    三條第一、二項規定，於九十年八月三十一日命原告代行松山區農會信用部之職
    權，並將信用部及營業所必須之財產概括讓與世華銀，原告並於九十年十二月十
    日，依重建基金條例第十條第二項規定，就松山區農會負債超過資產之差額賠付
    世華銀之事實，亦經原告提出概括讓與承受農會信用部契約、原告九十年十二月
    三日存保業字第九○○○二一九一九之七號函為證，並經本院向世華銀調取賠付
    契約核閱屬實，亦堪信為真實。原告既經重建基金委託，將松山區農會信用部負
    債超過資產之差額，賠付與受松山區農會信用部概括讓與之世華銀，原告主張已
    取得上述松山區農會對被告丙○○之民法第五百四十四條損害賠償請求權，得依
    重建基金條例第十六條第四項規定，代重建基金向被告丙○○起訴，請求被告丙
    ○○賠償重建基金不應核貸而放貸之一千七百萬元、一億四千萬元及法定利息，
    並由原告代位受領，亦屬有據。又原告對被告丙○○，係依重建基金條例第十六
    條第四項規定，行使民法第五百四十四條損害賠償請求權，已如前述，則該請求
    權之時效有十五年，被告抗辯原告之請求權已罹於時效而消滅，自不足取。再者
    ，松山區農會負債超過資產之差額既由原告賠付，原告已取得類似民法第二百四
    十二條之債權人地位，對上述被告丙○○之損害賠償責任，不僅能依重建基金條
    例第十六條第四項規定，代重建基金起訴，亦應能代位受領，否則無法達到原告
    代重建基金起訴之目的，被告辯稱原告無代位受領權云云，亦不足取。
五、被告另辯稱：丙○○並非松山區農會之負責人，亦非職員，並無重建基金條例第
    十六條第一項規定之適用，且重建基金條例第十六條第四項與第一項目的均為避
    免道德風險，係從刑事乃至民事之規定，依法學方法論之體系解釋，適用第四項
    規定，應以成立第一項規定為前提，原告指被告犯背信罪嫌時間，當時重建基金
    條例尚未公布施行，並無重建基金條例第一、二項規定之適用，自無同條例第四
    項規定之適用云云。經查，重建基金條例第十六條第四項，僅規定得代基金向應
    負賠償責任之人起訴，並未規定該應負賠償責任之人，以成立重建基金條例第十
    六條第一項為前提，自不因第一項及第四項有相同立法目的或列於同條，而認為
    適用第四項規定，應以成立第一項規定為前提。且重建基金條例於九十年七月九
    日公布施行後，原告於九十年八月三十一日受重建基金委託代行松山區農會信用
    部之職權，並將信用部及營業所必須之財產概括讓與世華銀，原告並於九十年十
    二月十日，就松山區農會負債超過資產之差額賠付世華銀，已如前述，則原告取
    得松山區農會對被告丙○○之損害賠償請求權，既在重建基金條例施行後，自有
    重建基金條例第十六條第四項規定之適用，否則將無適法主體可向被告求償，當
    非立法本意。被告執上揭詞所辯，亦不足取。
六、被告另辯稱：依原告與世華銀簽訂之賠付契約第三條約定，原告得向第三人主張
    重建基金條例第十六第四項之權利，並未由世華銀承受，亦未列入第一條委託賠
    付之評估範圍，即松山區農會對被告之損害賠償請求權，並非世華銀之繼受範圍
    ，原告自未受讓請求權云云。經查，原告與世華銀簽訂之賠付契約第一條約定，
    甲方（即原告）受重建基金委託賠付松山農會信用部負債超過資產之差額，其差
    額之計算，甲乙（即世華銀）同意以乙方與松山農會信用部概括讓與承受基準日
    依安侯建業會計師事務所評估結果調整後之帳面價值為準；第三條約定，依重建
    基金條例第十六條第四項規定，得由甲方提起民事訴訟之請求權或其他權利，未
    列入第一條評估範圍者，不包含於乙方承受松山農會信用部營業及資產負債之範
    圍內，其利益或損失不影響本契約之權利義務。另世華銀於九十年八月三十一日
    配合政府政策受讓前松山區農會信用部，當時係自成立小組進行評估，評估範圍
    為該農會信用部所屬資產、放款及不良債權等，對於不良債權，世華銀小組係自
    行評估後，就所得數據與原告開會協商，有國泰世華銀行九十三年七月二十三日
    九三國世消債字第○○一一號函在卷可稽。足認被告丙○○上述違法超貸所生不
    良債權，業由世華銀評估後，與原告協商，列為原告受重建基金委託賠付松山農
    會信用部負債超過資產之差額。被告辯稱上開不良債權，未列入賠付範圍，原告
    未受讓對被告之損害賠償請求權云云，亦不足取。
七、被告另辯稱：系爭土地迄未拍賣，原告應證明實際損害額云云。經查，本件被告
    丙○○任職松山區農會總幹事期間，本應負責指揮監督所屬職員推行會務、執行
    理事會決議及放款、徵信核定等業務，竟基於意圖為自己或他人不法利益之概括
    犯意，而有上述違法核貸行為，已如前述，應認松山區農會所受損害即為被告丙
    ○○違法核准貸款之一千七百萬元及一億四千萬元。被告辯稱松山區農會所受損
    害，尚應扣除日後拍賣擔保物所得金額云云，亦不足取。
八、原告另主張被告甲○○亦應依民法第五百四十四條、農會法第三十二條、農會人
    事管理辦法第四十八條規定，連帶賠償松山區農會所受損害一千七百萬元，原告
    於九十年十二月十日，依重建基金條例第十條第二項規定，就松山區農會負債超
    過資產之差額賠付世華銀後，亦取得對被告甲○○之損害賠償請求權，得依重建
    基金條例第十六條第四項規定，代重建基金提起本件訴訟，求為命被告甲○○應
    與丙○○連帶給付重建基金壹仟柒佰萬元及自八十二年五月二十八日起至清償日
    止，按年息百分之五計算之利息，並由原告代位受領云云。惟查，被告甲○○係
    受總幹事即被告丙○○詐稱承辦人員黃淑慧、代主任林秀鸞皆已同意，始依被告
    丙○○指示，重新謄寫廖國良名義之不動產放款值調查報告表及借款申請書，再
    被告甲○○依被告丙○○指示，於魏月裡等人「不動產放款值調查報告表」上填
    載「以公告現值不扣增值稅加三成五核貸」，業已同時載明「公告現值與市值相
    近」等個人意見，顯見被告甲○○與被告丙○○並無犯意聯絡，另被告甲○○於
    借款戶「個人信用調查表」所載，亦係依松山農會慣例，僅依借款人口述記載，
    亦無偽造文書或背信犯行之事實，亦經台灣高等法院九十二年度上更（一）字第
    一九二號、最高法院九十二年度台上字第六五八六號刑事判決認定屬實，有上開
    刑事判決書可資為證，應認被告甲○○並無因故意或過失而有違反職務之行為，
    原告主張被告甲○○應依民法第五百四十四條、農會法第三十二條、農會人事管
    理辦法第四十八條規定，賠償一千七百萬元云云，並不可取。
九、綜上所陳，原告主張依重建基金條例第十六條第四項規定，請求被告丙○○給付
    重建基金壹仟柒佰萬元及自八十二年五月二十八日起至清償日止，按年息百分之
    五計算之利息，並由原告代位受領；另請求被告丙○○應給付重建基金壹億肆仟
    萬元及自八十四年六月八日起至清償日止，按年息百分之五計算之利息，並由原
    告代位受領，洵屬有據，應予准許，逾此部分之請求，為無理由，應予駁回。
十、假執行之宣告：兩造陳明願供擔保，聲請宣告假執行或免為假執行，經核原告勝
    訴部分，合於法律規定，爰分別酌定相當之擔保金額宣告之；原告其餘假執行之
    聲請，因訴之駁回而失所依據，不予准許。
十一、結論：原告之訴為一部有理由，一部無理由，依民事訴訟法第七十九條、第三
      百九十條第二項、第三百九十二條第二項，判決如主文。
中　　　華　　　民　　　國　　九十三　　年　　　九　　　月　 　三十　 　日
                                         民事第三庭  法  官    李慈惠
正本係照原本作成
如對本判決上訴，須於判決送達後廿日內向本院提出上訴狀
中　　　華　　　民　　　國　　九十三　　年　　　九　　　月　 　三十　 　日
                                                     書記官    林秀娥
